# Dates and times {#sec-dates-and-times}

```{r}
#| echo: false
source("_common.R")

# https://github.com/tidyverse/lubridate/issues/1058
options(warnPartialMatchArgs = FALSE)
```

## Introduction

本章将向你展示如何在 R 中处理日期和时间。
乍看之下，日期和时间似乎很简单。
你在日常生活中经常使用它们，而且它们似乎不会引起太多困惑。
然而，你对日期和时间了解得越多，就越会发现它们的复杂之处！

先来思考一下：一年有多少天，一天有多少小时。
你或许记得大多数年份有 365 天，但闰年有 366 天。
你知道判断闰年的完整规则吗[^datetimes-1]?
一天的小时数则稍不明显：大多数日子有 24 小时，但在使用夏令时（DST）的地区，每年会有一天只有 23 小时，另一天则有 25 小时。

[^datetimes-1]: 如果能被 4 整除，那就是闰年，除非它能被 100 整除，除非它能被 400 整除。
    换句话说，在每一组 400 年里，有 97 个闰年。

日期和时间之所以复杂，是因为它们必须协调两种自然现象（地球自转和绕太阳公转）与一系列地缘政治现象（包括月份、时区和夏令时）。
本章不会涵盖日期和时间的每一个细节，但会为你打下扎实的实践技能基础，帮助你应对常见的数据分析挑战。

我们将首先展示如何从不同输入创建日期时间，然后介绍在获得日期时间后如何提取年、月、日等组成部分。
接着，我们将深入探讨处理时间跨度的棘手主题，根据不同的使用目标，时间跨度有多种表现形式。
最后，我们将简要讨论时区带来的额外挑战。

### Prerequisites

本章将重点介绍 **lubridate** 包，它能让你在 R 中更轻松地处理日期和时间。
根据 tidyverse 的最新版本，lubridate 已成为核心 tidyverse 的一部分。
我们还需要 nycflights13 包来提供练习数据。

```{r}
#| message: false
library(tidyverse)
library(nycflights13)
```

## Creating date/times {#sec-creating-datetimes}

有三种类型的日期/时间数据用于指代特定时刻：

-   A **date**。
    Tibbles 会将其显示为 `<date>`。

-   A **time** within a day。
    Tibbles 会将其显示为 `<time>`。

-   A **date-time** 是日期加上时间: 它能唯一标识某个时刻（通常精确到秒）。
    Tibbles 会将其显示为 `<dttm>`。
    Base R 将其称为 POSIXct, 但这个名称并不直观.

本章我们将重点关注日期和日期时间，因为 R 没有原生类来存储时间。
如果你需要处理时间，可以使用 **hms** 包。

你应始终使用能满足需求的最简单数据类型。
这意味着如果可以用 date 代替 date-time，就应该使用 date。
Date-times 要复杂得多，因为需要处理时区问题，我们将在本章末尾讨论这一点。

要获取当前 date 或 date-time，可以使用 `today()` 或 `now()`：

```{r}
today()
now()
```

除此之外，以下部分将介绍四种常见的创建 date/time 的方法：

-   使用 readr 读取文件时。
-   从字符串解析。
-   从独立的 date-time 组件组合。
-   从已有的 date/time 对象转换。

### During import

如果你的 CSV 文件包含 ISO8601 格式的 date 或 date-time，你无需进行额外操作；readr 会自动识别它：

```{r}
#| message: false
csv <- "
  date,datetime
  2022-01-02,2022-01-02 05:12
"
read_csv(csv)
```

如果你之前没听说过 **ISO8601**，它是一种国际标准[^datetimes-2]，用于书写日期，其日期组成部分按从大到小的顺序排列，并用 `-` 分隔。
例如，在 ISO8601 标准中，2022 年 5 月 3 日写作 `2022-05-03`。ISO8601 日期也可以包含时间，其中时、分、秒用 `:` 分隔，而日期和时间部分则用 `T` 或空格分隔。
例如，2022 年 5 月 3 日下午 4:26 可以写作 `2022-05-03 16:26` 或 `2022-05-03T16:26`。

[^datetimes-2]: <https://xkcd.com/1179/>

对于其他日期时间格式，你需要使用 `col_types` 以及 `col_date()` 或 `col_datetime()`，并指定日期时间格式。
readr 使用的日期时间格式是多种编程语言通用的标准，它用 `%` 后跟一个字符来描述日期组成部分。
例如，`%Y-%m-%d` 指定了一个日期格式为年、`-`、月（数字形式）、`-`、日。
表 @tbl-date-formats 列出了所有选项。

| Type  | Code  | Meaning                        | Example         |
|-------|-------|--------------------------------|-----------------|
| Year  | `%Y`  | 4 digit year                   | 2021            |
|       | `%y`  | 2 digit year                   | 21              |
| Month | `%m`  | Number                         | 2               |
|       | `%b`  | Abbreviated name               | Feb             |
|       | `%B`  | Full name                      | February        |
| Day   | `%d`  | Two digits                     | 02              |
|       | `%e`  | One or two digits              | 2               |
| Time  | `%H`  | 24-hour hour                   | 13              |
|       | `%I`  | 12-hour hour                   | 1               |
|       | `%p`  | AM/PM                          | pm              |
|       | `%M`  | Minutes                        | 35              |
|       | `%S`  | Seconds                        | 45              |
|       | `%OS` | Seconds with decimal component | 45.35           |
|       | `%Z`  | Time zone name                 | America/Chicago |
|       | `%z`  | Offset from UTC                | +0800           |
| Other | `%.`  | Skip one non-digit             | :               |
|       | `%*`  | Skip any number of non-digits  |                 |

: readr 能理解的所有日期格式 {#tbl-date-formats}

这段代码显示了一些应用于一个非常模糊的日期的选项：

```{r}
#| messages: false

csv <- "
  date
  01/02/15
"

read_csv(csv, col_types = cols(date = col_date("%m/%d/%y")))

read_csv(csv, col_types = cols(date = col_date("%d/%m/%y")))

read_csv(csv, col_types = cols(date = col_date("%y/%m/%d")))
```

请注意，无论你如何指定日期格式，一旦将其导入 R，它总是以相同的方式显示。

如果你使用 `%b` 或 `%B` 并处理非英语日期，还需要提供 `locale()` 参数。
可查看 `date_names_langs()` 中内置的语言列表，或使用 `date_names()` 创建自定义语言设置。

### From strings

日期时间规范语言功能强大，但需要仔细分析日期格式。
另一种方法是使用 lubridate 的辅助函数，它们能在你指定组成部分的顺序后自动判断格式。
使用时，只需识别你的日期中年、月、日出现的顺序，然后按相同顺序排列 "y"、"m" 和 "d"。
即可得到能解析该日期的 lubridate 函数名称。
例如：

```{r}
ymd("2017-01-31")
mdy("January 31st, 2017")
dmy("31-Jan-2017")
```

`ymd()` 等创建 data。
要创建 date-time，请在解析函数的名称中添加下划线和一个或多个 "h"，"m" 和 "s"：

```{r}
ymd_hms("2017-01-31 20:11:59")
mdy_hm("01/31/2017 08:01")
```

你也可以通过提供时区来强制从 date 创建 date-time：

```{r}
ymd("2017-01-31", tz = "UTC")
```

这里我使用了 UTC[^datetimes-3] 时区，你可能也知道它被称为 GMT（格林威治标准时间），即经度 0° 的时间[^datetimes-4]
。该时区不采用夏令时，这使得计算更为简便
。

[^datetimes-3]: 你可能会好奇 UTC 代表什么。
    它是英文 "Coordinated Universal Time" 与法文 "Temps Universel Coordonné" 之间的折中简称。

[^datetimes-4]: 无需猜测是哪个国家提出了这个经度系统。

### From individual components

有时，你会遇到 date-time 的各个组成部分分散在多个列中，而不是单个字符串。
`flights` 数据集中的情况正是如此：

```{r}
flights |> 
  select(year, month, day, hour, minute)
```

要从这类输入创建 date/time，请对 dates 使用 `make_date()`，对 date-times 使用 `make_datetime()`：

```{r}
flights |> 
  select(year, month, day, hour, minute) |> 
  mutate(departure = make_datetime(year, month, day, hour, minute))
```

让我们对 `flights` 中的四个时间列进行同样的处理。
时间的表示格式有些特殊，因此我们使用模运算来提取小时和分钟部分。
创建 date-time 变量后，我们将重点关注本章后续部分要探索的变量。

```{r}
make_datetime_100 <- function(year, month, day, time) {
  make_datetime(year, month, day, time %/% 100, time %% 100)
}

flights_dt <- flights |> 
  filter(!is.na(dep_time), !is.na(arr_time)) |> 
  mutate(
    dep_time = make_datetime_100(year, month, day, dep_time),
    arr_time = make_datetime_100(year, month, day, arr_time),
    sched_dep_time = make_datetime_100(year, month, day, sched_dep_time),
    sched_arr_time = make_datetime_100(year, month, day, sched_arr_time)
  ) |> 
  select(origin, dest, ends_with("delay"), ends_with("time"))

flights_dt
```

利用这些数据，我们可以可视化一年中起飞时间的分布情况：

```{r}
#| fig.alt: >
#|   A frequency polyon with departure time (Jan-Dec 2013) on the x-axis
#|   and number of flights on the y-axis (0-1000). The frequency polygon
#|   is binned by day so you see a time series of flights by day. The
#|   pattern is dominated by a weekly pattern; there are fewer flights 
#|   on weekends. The are few days that stand out as having a surprisingly
#|   few flights in early February, early July, late November, and late
#|   December.
flights_dt |> 
  ggplot(aes(x = dep_time)) + 
  geom_freqpoly(binwidth = 86400) # 86400 seconds = 1 day
```

或者在一天之内：

```{r}
#| fig.alt: >
#|   A frequency polygon with departure time (6am - midnight Jan 1) on the
#|   x-axis, number of flights on the y-axis (0-17), binned into 10 minute
#|   increments. It's hard to see much pattern because of high variability,
#|   but most bins have 8-12 flights, and there are markedly fewer flights 
#|   before 6am and after 8pm.
flights_dt |> 
  filter(dep_time < ymd(20130102)) |> 
  ggplot(aes(x = dep_time)) + 
  geom_freqpoly(binwidth = 600) # 600 s = 10 minutes
```

请注意，当您在数字上下文中（如直方图中）使用 date-times 时，1 表示 1 秒，因此 binwidth 为 86400 表示一天。
对于 dates，1 表示 1 天。

### From other types

你可能需要在 date-time 和 date 之间进行转换。
这可以通过 `as_datetime()` 和 `as_date()` 函数来实现：

```{r}
as_datetime(today())
as_date(now())
```

有时你会遇到以数字偏移量形式表示的 date/times，其基准是 "Unix Epoch"，1970-01-01。
如果偏移量以秒为单位，请使用 `as_datetime()`；如果以天为单位，则使用 `as_date()`。

```{r}
as_datetime(60 * 60 * 10)
as_date(365 * 10 + 2)
```

### Exercises

1.  如果解析包含无效日期的字符串会发生什么？

    ```{r}
    #| eval: false

    ymd(c("2010-10-10", "bananas"))
    ```

2.  `today()` 函数中的 `tzone` 参数有什么作用？
    为什么它很重要？

3.  针对以下每个日期时间，请分别说明如何使用 readr 的列规范解析以及 lubridate 函数进行解析。

    ```{r}
    d1 <- "January 1, 2010"
    d2 <- "2015-Mar-07"
    d3 <- "06-Jun-2017"
    d4 <- c("August 19 (2015)", "July 1 (2015)")
    d5 <- "12/30/14" # Dec 30, 2014
    t1 <- "1705"
    t2 <- "11:15:10.12 PM"
    ```

## Date-time components

现在你已经知道如何将 date-time 数据导入 R 的 date-time 数据结构，接下来让我们探索可以对它们进行哪些操作。
本节将重点介绍用于获取和设置单个组件的访问器函数。
下一节将探讨 date-times 的算术运算。

### Getting components

你可以使用访问器函数 `year()`, `month()`, `mday()` (day of the month), `yday()` (day of the year), `wday()` (day of the week), `hour()`, `minute()`, 和 `second()` 来提取日期的各个组成部分。
这些函数实际上是 `make_datetime()` 的反向操作。

```{r}
datetime <- ymd_hms("2026-07-08 12:34:56")

year(datetime)
month(datetime)
mday(datetime)

yday(datetime)
wday(datetime)
```

对于 `month()` 和 `wday()` 函数，你可以设置 `label = TRUE` 来返回月份或星期几的缩写名称。
设置 `abbr = FALSE` 可返回完整名称。

```{r}
month(datetime, label = TRUE)
wday(datetime, label = TRUE, abbr = FALSE)
```

我们可以使用 `wday()` 来观察工作日出发的航班数量多于周末：

```{r}
#| fig-alt: |
#|   A bar chart with days of the week on the x-axis and number of 
#|   flights on the y-axis. Monday-Friday have roughly the same number of
#|   flights, ~48,0000, decreasingly slightly over the course of the week.
#|   Sunday is a little lower (~45,000), and Saturday is much lower 
#|   (~38,000).
flights_dt |> 
  mutate(wday = wday(dep_time, label = TRUE)) |> 
  ggplot(aes(x = wday)) +
  geom_bar()
```

我们还可以观察每小时之内分钟粒度的平均起飞延误情况。
这里有一个有趣的规律：在 20-30 分钟和 50-60 分钟起飞的航班，其延误程度远低于该小时内其他时段的航班！

```{r}
#| fig-alt: | 
#|   A line chart with minute of actual departure (0-60) on the x-axis and
#|   average delay (4-20) on the y-axis. Average delay starts at (0, 12),
#|   steadily increases to (18, 20), then sharply drops, hitting at minimum
#|   at ~23 minute past the hour and 9 minutes of delay. It then increases
#|   again to (17, 35), and sharply decreases to (55, 4). It finishes off
#|   with an increase to (60, 9).
flights_dt |> 
  mutate(minute = minute(dep_time)) |> 
  group_by(minute) |> 
  summarize(
    avg_delay = mean(dep_delay, na.rm = TRUE),
    n = n()
  ) |> 
  ggplot(aes(x = minute, y = avg_delay)) +
  geom_line()
```

有趣的是，如果我们查看计划起飞时间，并没有观察到如此明显的规律：

```{r}
#| fig-alt: | 
#|   A line chart with minute of scheduled departure (0-60) on the x-axis
#|   and average delay (4-16). There is relatively little pattern, just a
#|   small suggestion that the average delay decreases from maybe 10 minutes
#|   to 8 minutes over the course of the hour.
sched_dep <- flights_dt |> 
  mutate(minute = minute(sched_dep_time)) |> 
  group_by(minute) |> 
  summarize(
    avg_delay = mean(arr_delay, na.rm = TRUE),
    n = n()
  )

ggplot(sched_dep, aes(x = minute, y = avg_delay)) +
  geom_line()
```

那么，为什么在实际起飞时间中会出现这种规律呢？
事实上，如同许多由人工收集的数据一样，航班倾向于在“整点”时间起飞，如 @fig-human-rounding 所示，这导致了明显的偏差。
在处理涉及人为判断的数据时，务必警惕这类规律的存在！

```{r}
#| label: fig-human-rounding
#| fig-cap: |
#|   A frequency polygon showing the number of flights scheduled to 
#|   depart each hour. You can see a strong preference for round numbers
#|   like 0 and 30 and generally for numbers that are a multiple of five.
#| fig-alt: |
#|   A line plot with departure minute (0-60) on the x-axis and number of
#|   flights (0-60000) on the y-axis. Most flights are scheduled to depart
#|   on either the hour (~60,000) or the half hour (~35,000). Otherwise,
#|   all most all flights are scheduled to depart on multiples of five, 
#|   with a few extra at 15, 45, and 55 minutes.
#| echo: false
ggplot(sched_dep, aes(x = minute, y = n)) +
  geom_line()
```

### Rounding

另一种绘制单个日期组成部分的方法是使用 `floor_date()`、`round_date()` 和 `ceiling_date()` 函数，将日期四舍五入到附近的时间单位。
每个函数都接受一个待调整的日期向量，以及要向下取整（floor）、向上取整（ceiling）或四舍五入（round）的时间单位名称。
例如，这使我们能够绘制每周的航班数量：

```{r}
#| fig-alt: |
#|   A line plot with week (Jan-Dec 2013) on the x-axis and number of
#|   flights (2,000-7,000) on the y-axis. The pattern is fairly flat from
#|   February to November with around 7,000 flights per week. There are
#|   far fewer flights on the first (approximately 4,500 flights) and last
#|   weeks of the year (approximately 2,500 flights).
flights_dt |> 
  count(week = floor_date(dep_time, "week")) |> 
  ggplot(aes(x = week, y = n)) +
  geom_line() + 
  geom_point()
```

通过计算 `dep_time` 与当天最早时刻之间的差值，你可以使用四舍五入来展示航班在一天内的分布情况：

```{r}
#| fig-alt: |
#|   A line plot with depature time on the x-axis. This is units of seconds
#|   since midnight so it's hard to interpret.
flights_dt |> 
  mutate(dep_hour = dep_time - floor_date(dep_time, "day")) |> 
  ggplot(aes(x = dep_hour)) +
  geom_freqpoly(binwidth = 60 * 30)
```

计算两个日期时间之间的差值会得到一个 difftime 对象（更多内容见 @sec-intervals 节）。
我们可以将其转换为 `hms` 对象，以获得更有用的 x 轴：

```{r}
#| fig-alt: |
#|   A line plot with depature time (midnight to midnight) on the x-axis
#|   and number of flights on the y-axis (0 to 15,000). There are very few
#|   (<100) flights before 5am. The number of flights then rises rapidly 
#|   to 12,000 / hour, peaking at 15,000 at 9am, before falling to around
#|   8,000 / hour for 10am to 2pm. Number of flights then increases to
#|   around 12,000 per hour until 8pm, when they rapidly drop again. 
flights_dt |> 
  mutate(dep_hour = hms::as_hms(dep_time - floor_date(dep_time, "day"))) |> 
  ggplot(aes(x = dep_hour)) +
  geom_freqpoly(binwidth = 60 * 30)
```

### Modifying components

你也可以使用每个访问器函数来修改 date/time 的组成部分。
这在数据分析中不常用，但在清理日期明显错误的数据时可能很有用。

```{r}
(datetime <- ymd_hms("2026-07-08 12:34:56"))

year(datetime) <- 2030
datetime
month(datetime) <- 01
datetime
hour(datetime) <- hour(datetime) + 1
datetime
```

或者，你无需修改现有变量，而是可以使用 `update()` 创建一个新的 date-time。
这还允许你一步设置多个值：

```{r}
update(datetime, year = 2030, month = 2, mday = 2, hour = 2)
```

如果设置的值过大，它们会自动向前进位：

```{r}
update(ymd("2023-02-01"), mday = 30)
update(ymd("2023-02-01"), hour = 400)
```

### Exercises

1.  一天内航班时间的分布如何随一年中的时间变化？

2.  比较 `dep_time`, `sched_dep_time` 和 `dep_delay`。
    它们是否一致？
    请解释你的发现。

3.  比较 `air_time` 与起飞和到达之间的时间间隔。
    解释你的发现。
    （提示：考虑机场的位置。）

4.  一天中平均延误时间如何变化？
    应该使用 `dep_time` 还是 `sched_dep_time`？
    为什么？

5.  如果希望最小化延误的可能性，你应该在一周中的哪一天出发？

6.  `diamonds$carat` 和 `flights$sched_dep_time` 的分布有何相似之处？

7.  验证我们的假设：20-30 分钟和 50-60 分钟起飞的航班较早出发是由于计划航班提前起飞所致。
    提示：创建一个二元变量来指示航班是否延误。

## Time spans

接下来，你将学习日期算术运算的原理，包括减法、加法和除法。
在此过程中，你会了解到三种表示时间跨度的重要类别：

-   **Durations**, 表示精确的秒数。
-   **Periods**, 表示人类可理解的单位，如周 (weeks) 和月 (months)。
-   **Intervals**, 表示一个起始点和结束点。

如何在 duration、periods 和 intervals 之间做出选择？
一如既往，选择能解决你问题的最简单数据结构。
如果你只关心物理时间，使用 duration；如果需要添加人类可理解的时间，使用 period；如果需要计算某个跨度在人类单位中的长度，使用 interval。

### Durations

在 R 中，当你对两个日期进行相减时，会得到一个 difftime 对象：

```{r}
# How old is Hadley?
h_age <- today() - ymd("1979-10-14")
h_age
```

`difftime` 类对象以秒、分钟、小时、天或周为单位记录时间跨度。
这种模糊性可能使得 difftimes 对象处理起来有些棘手，因此 lubridate 提供了另一种始终以秒为单位的时间跨度表示方式：**duration**。

```{r}
as.duration(h_age)
```

Durations 附带了一系列便捷的构造函数：

```{r}
dseconds(15)
dminutes(10)
dhours(c(12, 24))
ddays(0:5)
dweeks(3)
dyears(1)
```

Durations 始终以秒为单位记录时间跨度。
更大的单位通过将分钟、小时、天、周和年转换为秒来创建：一分钟 60 秒，一小时 60 分钟，一天 24 小时，一周 7 天。
更大的时间单位则更具问题性。
一年使用“平均”年天数，即 365.25 天。
由于月份的变化太大，无法将其转换为 duration。

你可以对 durations 进行加减和乘法运算：

```{r}
2 * dyears(1)
dyears(1) + dweeks(12) + dhours(15)
```

你可以对日期进行 durations 的加减运算：

```{r}
tomorrow <- today() + ddays(1)
last_year <- today() - dyears(1)
```

然而，由于 durations 表示的是精确的秒数，有时你可能会得到意想不到的结果：

```{r}
one_am <- ymd_hms("2026-03-08 01:00:00", tz = "America/New_York")

one_am
one_am + ddays(1)
```

为什么 3 月 8 日凌晨 1 点加上一天后是 3 月 9 日凌晨 2 点？
如果仔细观察日期，你可能还会注意到时区发生了变化。
3 月 8 日只有 23 小时，因为这是夏令时开始的时间，所以如果我们加上一整天的秒数，最终会得到一个不同的时间。

### Periods

为了解决这个问题，lubridate 提供了 **periods**。
Periods 表示时间跨度，但其长度不以固定的秒数为单位，而是以“人类”时间（如 days 和 months）为单位。
这使得它们能以更直观的方式工作：

```{r}
one_am
one_am + days(1)
```

与 durations 类似，periods 也可以通过一系列便捷的构造函数来创建。

```{r}
hours(c(12, 24))
days(7)
months(1:6)
```

你可以对 periods 进行加法和乘法运算：

```{r}
10 * (months(6) + days(1))
days(50) + hours(25) + minutes(2)
```

当然，也可以将它们与 dates 相加。
与 durations 相比，periods 更可能符合你的预期：

```{r}
# A leap year
ymd("2024-01-01") + dyears(1)
ymd("2024-01-01") + years(1)

# Daylight saving time
one_am + ddays(1)
one_am + days(1)
```

让我们使用 periods 来解决与航班日期相关的一个异常情况。
一些飞机似乎在其从纽约市起飞之前就已到达目的地。

```{r}
flights_dt |> 
  filter(arr_time < dep_time) 
```

这些是过夜航班。
我们在起飞和到达时间中使用了相同的日期信息，但这些航班实际上是在第二天抵达的。
我们可以通过为每个过夜航班的到达时间加上 `days(1)` 来修正这个问题。

```{r}
flights_dt <- flights_dt |> 
  mutate(
    overnight = arr_time < dep_time,
    arr_time = arr_time + days(overnight),
    sched_arr_time = sched_arr_time + days(overnight)
  )
```

现在，所有航班都符合物理定律了。

```{r}
flights_dt |> 
  filter(arr_time < dep_time) 
```

### Intervals {#sec-intervals}

`dyears(1) / ddays(365)` 会返回什么结果？
它并不完全等于 1，因为 `dyears()` 被定义为每个平均年份的秒数，即 365.25 天。

那么 `years(1) / days(1)` 会返回什么？
如果年份是 2015，它应该返回 365；但如果是 2016，它应该返回 366！
lubridate 没有足够的信息来给出一个唯一明确的答案。
它实际做的是给出一个估算值：

```{r}
years(1) / days(1)
```

如果你想要更精确的测量，就必须使用 **interval**。
interval 是一对起始和结束的日期时间，或者你可以将其视为带有起始点的时长。

你可以通过 `start %--% end` 的语法创建一个区间：

```{r}
y2023 <- ymd("2023-01-01") %--% ymd("2024-01-01")
y2024 <- ymd("2024-01-01") %--% ymd("2025-01-01")

y2023
y2024
```

然后你可以将其除以 `days()` 来找出该年份包含多少天：

```{r}
y2023 / days(1)
y2024 / days(1)
```

### Exercises

1.  向刚学习 R 的人解释 `days(!overnight)` 和 `days(overnight)`。
    你需要了解的关键事实是什么？

2.  创建一个日期向量，表示 2015 年每个月的第一天。
    再创建一个日期向量，表示当前年份每个月的第一天。

3.  编写一个函数，根据你的生日（作为日期输入），返回你的年龄（以年为单位）。

4.  为什么 `(today() %--% (today() + years(1))) / months(1)` 无法运行？

## Time zones

时区是一个极其复杂的主题，因为它们与地缘政治实体相互作用。
幸运的是，我们不需要深入探究所有细节，因为并非所有细节对数据分析都至关重要，但有一些挑战我们确实需要直面应对。

<!--# https://www.ietf.org/timezones/tzdb-2018a/theory.html -->

第一个挑战是日常使用的时区名称往往具有歧义性。
例如，如果你是美国人，可能很熟悉 EST（东部标准时间）。
然而，澳大利亚和加拿大也都有 EST！
为了避免混淆，R 采用国际标准的 IANA 时区。
这些时区使用一致的命名规则 `{area}/{location}`，通常形式为 `{continent}/{city}` 或 `{ocean}/{city}`。
例如："America/New_York"、"Europe/Paris" 和 "Pacific/Auckland"。

你可能会好奇，为什么时区使用城市名称，而通常我们认为时区与国家或国家内的区域相关联。
这是因为 IANA 数据库必须记录数十年的时区规则。
在几十年间，国家名称变更（或分裂）相当频繁，但城市名称往往保持不变。
另一个问题是，名称不仅需要反映当前行为，还需体现完整的历史。
例如，同时存在 "America/New_York" 和 "America/Detroit" 两个时区。
这两个城市目前都使用东部标准时间，但在 1969-1972 年间，密歇根州（底特律所在州）未遵循夏令时，因此需要一个不同的名称。
值得一读原始时区数据库（可在 <https://www.iana.org/time-zones> 获取），仅是为了了解其中的一些历史故事！

你可以通过 `Sys.timezone()` 查看 R 认为你当前的时区是什么：

```{r}
Sys.timezone()
```

（如果 R 无法识别，则会返回 `NA`。）

可以通过 `OlsonNames()` 查看完整的时区名称列表：

```{r}
length(OlsonNames())
head(OlsonNames())
```

在 R 中，时区是 date-time 的一个属性，仅控制显示方式。
例如，以下三个对象表示同一时刻：

```{r}
x1 <- ymd_hms("2024-06-01 12:00:00", tz = "America/New_York")
x1

x2 <- ymd_hms("2024-06-01 18:00:00", tz = "Europe/Copenhagen")
x2

x3 <- ymd_hms("2024-06-02 04:00:00", tz = "Pacific/Auckland")
x3
```

你可以通过减法运算验证它们是同一时间：

```{r}
x1 - x2
x1 - x3
```

除非另有说明，lubridate 始终使用 UTC。
UTC（协调世界时）是科学界使用的标准时区，大致等同于 GMT（格林威治标准时间）。
它不采用夏令时，因此便于计算。
组合 date-times 的操作（如 `c()`）通常会丢弃时区信息。
这种情况下，date-times 将按第一个元素的时区显示：

```{r}
x4 <- c(x1, x2, x3)
x4
```

你可以通过两种方式更改时区：

-   保持时间点不变，仅改变其显示方式。
    当时间点正确但希望以更自然的方式显示时使用此方法。

    ```{r}
    x4a <- with_tz(x4, tzone = "Australia/Lord_Howe")
    x4a
    x4a - x4
    ```

    （这也说明了时区的另一个挑战：它们并非都是整小时的偏移量！）

-   改变底层的时间点。
    当时间点被标记了错误的时区且需要修正时使用此方法。

    ```{r}
    x4b <- force_tz(x4, tzone = "Australia/Lord_Howe")
    x4b
    x4b - x4
    ```

## Summary

本章向你介绍了 lubridate 提供的工具，帮助你处理日期时间数据。
处理日期和时间看似比实际需要的更复杂，但希望本章能让你理解其原因——日期时间比乍看之下更为复杂，而处理各种可能的情况增加了其复杂性。
即使你的数据从未涉及夏令时变更或闰年，相关函数也必须能够应对这些情况。

下一章将系统总结缺失值的处理方法。
你已经在多个场景中遇到过缺失值，在自己的分析中也无疑会碰到它们。现
在，是时候提供一个实用技巧合集来应对这些情况了。
