# Numbers {#sec-numbers}

```{r}
#| echo: false
source("_common.R")
```

## Introduction

数值向量（Numeric vectors）是数据科学的支柱，您已在本节前文中多次使用过它们。
现在需要系统性地考察如何在 R 语言中操作数值向量，确保您为今后处理涉及数值向量的任何问题做好充分准备。

我们将首先介绍几种将字符串转换为数字的工具，然后更详细地讲解 `count()` 函数。
接下来将深入探讨与 `mutate()` 配合使用的多种数值变换方法，包括那些可应用于其他类型向量但常用于数值向量的通用转换。
最后将介绍与 `summarize()` 搭配使用的汇总函数，并演示如何将其与 `mutate()` 结合使用。

### Prerequisites

本章主要使用 base R 中的函数，这些函数无需加载任何包即可使用。
但我们仍然需要 tidyverse，因为我们会在 `mutate()` 和 `filter()` 等 tidyverse 函数内部使用这些基础 R 函数。
与上一章类似，我们将使用 nycflights13 中的真实示例，以及通过 `c()` 和 `tribble()` 创建的模拟示例。

```{r}
#| label: setup
#| message: false

library(tidyverse)
library(nycflights13)
```

## Making numbers

在大多数情况下，您获得的数字已以 R 的数值类型（整数或双精度）记录。
然而在某些情况下，您会遇到字符串形式的数字，这可能是因为您通过从列标题转换而创建了它们，或者是因为数据导入过程中出现了问题。

readr 提供了两个用于将字符串解析为数字的有用函数：`parse_double()` 和 `parse_number()`。
当遇到以字符串形式书写的数字时，请使用 `parse_double()`：

```{r}
x <- c("1.2", "5.6", "1e3")
parse_double(x)
```

当字符串包含需要忽略的非数字文本时，请使用 `parse_number()`。
这对货币数据和百分比尤其有用：

```{r}
x <- c("$1,234", "USD 3,513", "59%")
parse_number(x)
```

## Counts {#sec-counts}

令人惊讶的是，仅通过计数和少量基础运算就能完成大量数据科学工作，因此 dplyr 力求通过 `count()` 使计数尽可能简单。
该函数非常适用于快速探索和分析过程中的检查：

```{r}
flights |> count(dest)
```

（尽管 @sec-workflow-style 提出了相关建议，但我们通常将 `count()` 单独放在一行，因为它通常在控制台中使用，用于快速检查计算是否符合预期。）

如果想查看最常见的值，可添加 `sort = TRUE` 参数：

```{r}
flights |> count(dest, sort = TRUE)
```

请记住，若要查看所有值，可以使用 `|> View()` 或 `|> print(n = Inf)`。

您可以通过 `group_by()`、`summarize()` 和 `n()` 手动执行相同的计算。这
种方式很有用，因为它允许您同时计算其他摘要信息：

```{r}
flights |> 
  group_by(dest) |> 
  summarize(
    n = n(),
    delay = mean(arr_delay, na.rm = TRUE)
  )
```

`n()` 是一种特殊的汇总函数，它不需要任何参数，而是直接访问关于"当前"分组的信息。
这意味着它只能在 dplyr 动词内部使用：

```{r}
#| error: true

n()
```

`n()` 和 `count()` 有几个变体可能会对您有所帮助：

-   `n_distinct(x)` 用于计算一个或多个变量的不同（唯一）值的数量。
    例如，我们可以找出由最多航空公司（carriers）服务的目的地（destinations）：

    ```{r}
    flights |> 
      group_by(dest) |> 
      summarize(carriers = n_distinct(carrier)) |> 
      arrange(desc(carriers))
    ```

-   加权计数是一种求和运算。
    例如，您可以"统计"每架飞机飞行的英里数：

    ```{r}
    flights |> 
      group_by(tailnum) |> 
      summarize(miles = sum(distance))
    ```

    加权计数是常见问题，因此 `count()` 设有 `wt` 参数来实现相同功能：

    ```{r}
    #| results: false
    flights |> count(tailnum, wt = distance)
    ```

-   您可以通过结合 `sum()` 和 `is.na()` 来统计缺失值。
    在 `flights` 数据集中，这代表被取消的航班：

    ```{r}
    flights |> 
      group_by(dest) |> 
      summarize(n_cancelled = sum(is.na(dep_time))) 
    ```

### Exercises

1.  你如何使用 `count()` 来统计给定变量存在缺失值的行数？
2.  将以下 `count()` 调用展开为使用 `group_by()`、`summarize()` 和 `arrange()`：
    1.  `flights |> count(dest, sort = TRUE)`

    2.  `flights |> count(tailnum, wt = distance)`

## Numeric transformations

转换函数与 `mutate()` 配合良好，因为它们的输出长度与输入相同。
绝大多数转换函数已内置在 base R 中。
逐一列举它们并不现实，因此本节将展示最实用的函数。
例如，虽然 R 提供了您可能需要的所有三角函数，但我们在此不列举它们，因为数据科学中很少需要这些函数。

### Arithmetic and recycling rules {#sec-recycling}

我们在 @sec-workflow-basics 介绍了算术运算的基础（`+`, `-`, `*`, `/`, `^`）并多次使用过它们。
这些函数无需过多解释，因为它们的功能与你在小学所学的一致。
但我们需要简要讨论**回收规则（recycling rules）**，该规则决定了当左右两侧长度不同时的处理方式。
这对于像 `flights |> mutate(air_time = air_time / 60)` 这样的操作很重要，因为 `/` 左侧有 336,776 个数字而右侧只有一个。

R 通过**回收（recycling）**或重复短向量来处理长度不匹配的情况。
如果在数据框外创建一些向量，我们可以更直观地看到这个机制：

```{r}
x <- c(1, 2, 10, 20)
x / 5
# is shorthand for
x / c(5, 5, 5, 5)
```

通常，您只会想要回收单个数字（即长度为 1 的向量），但 R 会回收任何较短的向量。
如果较长向量的长度不是较短向量的整数倍，R 通常会（但不总是）给出警告：

```{r}
x * c(1, 2)
x * c(1, 2, 3)
```

这些回收规则同样适用于逻辑比较（`==`, `<`, `<=`, `>`, `>=`, `!=`），如果您意外使用 `==` 而不是 `%in%`，且数据框的行数恰好不符合倍数关系，可能会导致出人意料的结果。
例如以下试图查找一月和二月所有航班的代码：

```{r}
flights |> 
  filter(month == c(1, 2))
```

这段代码运行时不会报错，但返回的结果并非您所期望的。
由于回收规则的存在，系统会查找奇数行中一月起飞的航班和偶数行中二月起飞的航班。
不幸的是，由于 `flights` 数据集的行数恰好是偶数，这个操作不会触发任何警告。

为防止这类静默失败，大多数 `tidyverse` 函数采用更严格的回收机制——仅允许回收单个值。
但遗憾的是，这种方法在此处或许多其他场景中并不奏效，因为关键计算是由 base R 函数 `==` 而非 `filter()` 执行的。

### Minimum and maximum

算术函数可处理成对变量。
两个密切相关的函数是 `pmin()` 和 `pmax()`，当输入两个或多个变量时，它们会返回每行中的最小值或最大值：

```{r}
df <- tribble(
  ~x, ~y,
  1,  3,
  5,  2,
  7, NA,
)

df |> 
  mutate(
    min = pmin(x, y, na.rm = TRUE),
    max = pmax(x, y, na.rm = TRUE)
  )
```

需要注意的是，这些函数不同于汇总函数 `min()` 和 `max()` 接收多个观测值但返回单个值。
当所有最小值或所有最大值都相同时，就能发现使用了错误的形式：

```{r}
df |> 
  mutate(
    min = min(x, y, na.rm = TRUE),
    max = max(x, y, na.rm = TRUE)
  )
```

### Modular arithmetic

模数运算是学习小数点之前所接触的数学运算的技术名称，即产生整数和余数的除法。
在 R 中，`%/%` 执行整数除法，`%%` 计算余数：

```{r}
1:10 %/% 3
1:10 %% 3
```

模运算在处理 `flights` 数据集时非常方便，因为我们可以用它来将 `sched_dep_time` 变量分解为 `hour` 和 `minute`：

```{r}
flights |> 
  mutate(
    hour = sched_dep_time %/% 100,
    minute = sched_dep_time %% 100,
    .keep = "used"
  )
```

我们可以将此与 @sec-logical-summaries 中的 `mean(is.na(x))` 技巧结合，来观察航班取消比例在一天内的变化情况。
结果如 @fig-prop-cancelled 所示。

```{r}
#| label: fig-prop-cancelled
#| fig-cap: | 
#|   x 轴显示计划出发小时，y 轴显示航班取消比例的折线图。
#|   航班取消数量似乎在白天逐渐累积直至晚上 8 点，而深夜航班的取消概率显著降低。
#| fig-alt: |
#|   A line plot showing how proportion of cancelled flights changes over
#|   the course of the day. The proportion starts low at around 0.5% at
#|   6am, then steadily increases over the course of the day until peaking
#|   at 4% at 7pm. The proportion of cancelled flights then drops rapidly
#|   getting down to around 1% by midnight.
flights |> 
  group_by(hour = sched_dep_time %/% 100) |> 
  summarize(prop_cancelled = mean(is.na(dep_time)), n = n()) |> 
  filter(hour > 1) |> 
  ggplot(aes(x = hour, y = prop_cancelled)) +
  geom_line(color = "grey50") + 
  geom_point(aes(size = n))
```

### Logarithms

对数是一种极其有用的转换方法，适用于处理跨越多个数量级的数据以及将指数增长转换为线性增长。
在 R 中，您可以选择三种对数函数：`log()`（自然对数，底数为 e）、`log2()`（底数为 2）和 `log10()`（底数为 10）。
我们推荐使用 `log2()` 或 `log10()`。
`log2()` 易于解释，因为对数尺度上 1 的差异对应原始尺度的倍增，-1 的差异对应减半；而 `log10()` 则易于反向转换，例如 3 对应 10\^3 = 1000。
`log()` 的反函数是 `exp()`；要计算 `log2()` 或 `log10()` 的反函数，您需要使用 `2^` 或 `10^`。

### Rounding {#sec-rounding}

使用 `round(x)` 将数字四舍五入到最接近的整数：

```{r}
round(123.456)
```

你可以通过第二个参数 `digits` 控制四舍五入的精度。
`round(x, digits)` 会四舍五入到最接近的 `10^-n`，因此 `digits = 2` 会四舍五入到最接近的 0.01。
这个定义很有用，因为它意味着 `round(x, -3)` 会四舍五入到最接近的一千，确实如此：

```{r}
round(123.456, 2)  # two digits
round(123.456, 1)  # one digit
round(123.456, -1) # round to nearest ten
round(123.456, -2) # round to nearest hundred
```

关于 `round()` 有一个奇怪的地方，乍一看可能会让人感到意外：

```{r}
round(c(1.5, 2.5))
```

`round()` 采用所谓的"四舍五入"或银行家舍入法：若数字恰好处于两个整数中间，则舍入到最近的偶数。
这是一种良好的策略，因为它能保持舍入的无偏性：所有 0.5 中有一半向上舍入，另一半向下舍入。

`round()` 与始终向下舍入的 `floor()` 以及始终向上舍入的 `ceiling()` 配对使用：

```{r}
x <- 123.456

floor(x)
ceiling(x)
```

这些函数没有 `digits` 参数，因此您可以先缩小数值，进行舍入，然后再放大还原：

```{r}
# Round down to nearest two digits
floor(x / 0.01) * 0.01
# Round up to nearest two digits
ceiling(x / 0.01) * 0.01
```

如果您想将数值 `round()` 到其他数字的倍数，也可以采用相同的技术：

```{r}
# Round to nearest multiple of 4
round(x / 4) * 4

# Round to nearest 0.25
round(x / 0.25) * 0.25
```

### Cutting numbers into ranges

使用 `cut()`[^numbers-1] 将数值向量分割（也称为分 bin）成离散的区间：

[^numbers-1]: ggplot2 在 `cut_interval()`、`cut_number()` 和 `cut_width()` 中为常见情况提供了一些辅助函数。
    必须承认这些函数存在于 ggplot2 中确实有些奇怪，但它们作为直方图计算的一部分非常实用，且编写时间早于 tidyverse 的其他任何组件。

```{r}
x <- c(1, 2, 5, 10, 15, 20)
cut(x, breaks = c(0, 5, 10, 15, 20))
```

breaks 不需要等距分布：

```{r}
cut(x, breaks = c(0, 5, 10, 100))
```

您可以选择自定义 `labels`。
注意 `labels` 数量应比 `breaks` 少一个。

```{r}
cut(x, 
  breaks = c(0, 5, 10, 15, 20), 
  labels = c("sm", "md", "lg", "xl")
)
```

任何超出 breaks 范围的值将变为 `NA`：

```{r}
y <- c(NA, -10, 5, 10, 30)
cut(y, breaks = c(0, 5, 10, 15, 20))
```

请参阅文档了解其他有用参数，如 `right` 和 `include.lowest`，这些参数控制区间是 `[a, b)` 还是 `(a, b]`，以及是否应包含最低区间 `[a, b]`。

### Cumulative and rolling aggregates {#sec-cumulative-and-rolling-aggregates}

Base R 提供了 `cumsum()`、`cumprod()`、`cummin()` 和 `cummax()` 函数，用于计算累加和、累积乘积、累计最小值和累计最大值。
dplyr 则提供了 `cummean()` 函数用于计算累积平均值。
累计求和在实际应用中出现频率最高：

```{r}
x <- 1:10
cumsum(x)
```

如果您需要更复杂的滚动或滑动聚合计算，可以尝试使用 [slider](https://slider.r-lib.org/) 包。

### Exercises

1.  用文字解释生成 @fig-prop-cancelled 的代码每行分别实现什么功能。

2.  R 提供哪些三角函数？
    猜测几个函数名并查阅文档。
    它们使用角度还是弧度？

3.  目前 `dep_time` 和 `sched_dep_time` 便于查看但难以计算，因为它们不是真正的连续数值。
    运行以下代码可以看到核心问题：每个小时之间存在间隔。

    ```{r}
    #| eval: false
    flights |> 
      filter(month == 1, day == 1) |> 
      ggplot(aes(x = sched_dep_time, y = dep_delay)) +
      geom_point()
    ```

    将它们转换为更真实的时间表示形式（自午夜起的分钟数或小数小时数）。

4.  将 `dep_time` 和 `arr_time` 四舍五入到最接近的五分钟。

## General transformations

以下部分介绍了一些常用于数值向量的通用转换方法，但这些方法也可应用于所有其他列类型。

### Ranks

dplyr 提供了一系列受 SQL 启发的排名函数，但您应始终从 `dplyr::min_rank()` 开始使用。
它采用处理并列值的典型方法，例如：第1名、第2名、第2名、第4名。

```{r}
x <- c(1, 2, 2, 3, 4, NA)
min_rank(x)
```

请注意，最小值获得最低排名；使用 `desc(x)` 可以让最大值获得最低排名：

```{r}
min_rank(desc(x))
```

如果 `min_rank()` 无法满足需求，可以查看其变体 `dplyr::row_number()`、`dplyr::dense_rank()`、`dplyr::percent_rank()` 和 `dplyr::cume_dist()`。
详情请参阅文档。

```{r}
df <- tibble(x = x)
df |> 
  mutate(
    row_number = row_number(x),
    dense_rank = dense_rank(x),
    percent_rank = percent_rank(x),
    cume_dist = cume_dist(x)
  )
```

通过为 base R 的 `rank()` 函数选择适当的 `ties.method` 参数，您可以实现许多相同的结果；您可能还需要设置 `na.last = "keep"` 以将 `NA` 值保持为 `NA`。

当在 `dplyr` 动词内部使用时，`row_number()` 也可以不带任何参数。
在这种情况下，它将给出"当前"行的编号。
当与 `%%` 或 `%/%` 结合使用时，这可以成为将数据划分为大小相似组的有用工具：

```{r}
df <- tibble(id = 1:10)

df |> 
  mutate(
    row0 = row_number() - 1,
    three_groups = row0 %% 3,
    three_in_each_group = row0 %/% 3
  )
```

### Offsets

`dplyr::lead()` 和 `dplyr::lag()` 允许您引用"当前"值之前或之后的值。
它们会返回与输入长度相同的向量，并在首尾用 `NA` 填充：

```{r}
x <- c(2, 5, 11, 11, 19, 35)
lag(x)
lead(x)
```

-   `x - lag(x)` 可计算当前值与先前值的差值。

    ```{r}
    x - lag(x)
    ```

-   `x == lag(x)` 可标识当前值何时发生变化。

    ```{r}
    x == lag(x)
    ```

您可以通过第二个参数 `n` 来指定向前或向后移动多个位置。

### Consecutive identifiers

有时您希望在某个事件每次发生时创建新分组。
例如，当查看网站数据时，通常需要将事件划分为多个会话（sessions），若距离上次活动超过 `x` 分钟则开始新会话。
例如，假设您记录了某人访问网站的时间点：

```{r}
events <- tibble(
  time = c(0, 1, 2, 3, 5, 10, 12, 15, 17, 19, 20, 27, 28, 30)
)
```

并且您已经计算了每个事件之间的时间间隔，并判断是否存在足够大的间隔：

```{r}
events <- events |> 
  mutate(
    diff = time - lag(time, default = first(time)),
    has_gap = diff >= 5
  )
events
```

但我们如何从这个逻辑向量转换为可以用于 `group_by()` 的分组变量？
来自 @sec-cumulative-and-rolling-aggregates 的 `cumsum()` 可以解决这个问题，因为间隔（即 `has_gap` 为 `TRUE`）会使 `group` 编号增加 1（@sec-numeric-summaries-of-logicals）：

```{r}
events |> mutate(
  group = cumsum(has_gap)
)
```

另一种创建分组变量的方法是使用 `consecutive_id()`，每当其参数发生变化时就会启动新分组。
例如，受 [this stackoverflow question](https://stackoverflow.com/questions/27482712) 启发，假设您有一个包含大量重复值的数据框：

```{r}
df <- tibble(
  x = c("a", "a", "a", "b", "c", "c", "d", "e", "a", "a", "b", "b"),
  y = c(1, 2, 3, 2, 4, 1, 3, 9, 4, 8, 10, 199)
)
```

如果您想保留每个重复 `x` 值的第一行，可以使用 `group_by()`、`consecutive_id()` 和 `slice_head()`：

```{r}
df |> 
  group_by(id = consecutive_id(x)) |> 
  slice_head(n = 1)
```

### Exercises

1.  使用排名函数找出延误最严重的 10 个航班。
    您希望如何处理并列值？
    请仔细阅读 `min_rank()` 的文档。

2.  哪架飞机（`tailnum`）的准点记录最差？

3.  如果想尽量避免延误，您应该在一天中的什么时间乘坐飞机？

4.  `flights |> group_by(dest) |> filter(row_number() < 4)` 会实现什么功能？
    `flights |> group_by(dest) |> filter(row_number(dep_delay) < 4)` 会实现什么功能？

5.  针对每个目的地，计算总延误分钟数。
    针对每个航班，计算其航班延误时间占目的地总延误时间的比例。

6.  延误通常具有时间相关性：即使导致初始延误的问题已经解决，后续航班仍会因等待前序航班离港而延误。
    使用 `lag()` 函数探索某小时的平均航班延误与前一小时平均延误之间的关系。

    ```{r}
    #| results: false

    flights |> 
      mutate(hour = dep_time %/% 100) |> 
      group_by(year, month, day, hour) |> 
      summarize(
        dep_delay = mean(dep_delay, na.rm = TRUE),
        n = n(),
        .groups = "drop"
      ) |> 
      filter(n > 5)
    ```

7.  检查每个目的地。
    您能否找到快得可疑的航班（即可能存在数据录入错误的航班）？
    计算航班相对于该目的地最短航班的空中时间。
    哪些航班在空中的延误最严重？

8.  找出所有至少由两家航空公司飞行的目的地。
    利用这些目的地，根据各航空公司在同一目的地的表现进行相对排名。

## Numeric summaries

仅使用我们已经介绍的计数、均值和求和等函数就能解决大部分问题，但 R 还提供了许多其他有用的汇总函数。
以下是一些您可能会觉得有用的精选函数。

### Center

到目前为止，我们主要使用 `mean()` 来概括一组值的中心趋势。
正如我们在 @sec-sample-size 中所见，由于均值是总和除以计数，即使只有几个异常高或低的值也会对其产生影响。
另一种方法是使用 `median()`，它可以找到位于向量"中间"的值，即 50% 的值高于它，50% 的值低于它。
根据您感兴趣的变量分布形态，均值或中位数可能是更好的中心度量指标。
例如，对于对称分布我们通常报告均值，而对于偏态分布我们通常报告中位数。

@fig-mean-vs-median 比较了每个目的地的平均出发延误与中位数出发延误（以分钟为单位）。
中位数延误总是小于平均延误，因为航班有时会晚点数小时，但永远不会提前数小时出发。

```{r}
#| label: fig-mean-vs-median
#| fig-cap: |
#|   展示使用中位数而非均值汇总每日出发延误差异的散点图。
#| fig-alt: |
#|   All points fall below a 45° line, meaning that the median delay is
#|   always less than the mean delay. Most points are clustered in a 
#|   dense region of mean [0, 20] and median [0, 5]. As the mean delay
#|   increases, the spread of the median also increases. There are two
#|   outlying points with mean ~60, median ~50, and mean ~85, median ~55.
flights |>
  group_by(year, month, day) |>
  summarize(
    mean = mean(dep_delay, na.rm = TRUE),
    median = median(dep_delay, na.rm = TRUE),
    n = n(),
    .groups = "drop"
  ) |> 
  ggplot(aes(x = mean, y = median)) + 
  geom_abline(slope = 1, intercept = 0, color = "white", linewidth = 2) +
  geom_point()
```

您可能还会想到**众数（mode）**，即最常见的值。
这种汇总方法仅适用于非常简单的场景（这或许是您在高中学习过它的原因），但对许多真实数据集效果不佳。
如果数据是离散的，可能会出现多个最常见值；如果数据是连续的，则可能不存在最常见值，因为每个值都存在微小差异。
由于这些原因，统计学家往往不使用众数，base R[^numbers-2] 中也没有内置众数函数。

[^numbers-2]: `mode()` 函数的功能完全不同！

### Minimum, maximum, and quantiles {#sec-min-max-summary}

如果您关注的是中心点以外的其他位置呢？
`min()` 和 `max()` 可以给出最大值和最小值。
另一个强大的工具是 `quantile()`，它是中位数的一种泛化：`quantile(x, 0.25)` 会找出大于 25% 数值的 `x` 值，`quantile(x, 0.5)` 等同于中位数，而 `quantile(x, 0.95)` 则会找出大于 95% 数值的值。

对于 `flights` 数据，您可能需要查看延误的 95% 分位数而非最大值，因为这样可以忽略最严重的 5% 极端延误航班。

```{r}
flights |>
  group_by(year, month, day) |>
  summarize(
    max = max(dep_delay, na.rm = TRUE),
    q95 = quantile(dep_delay, 0.95, na.rm = TRUE),
    .groups = "drop"
  )
```

### Spread

有时您不太关心数据主体的分布位置，而更关注其离散程度。
两个常用的汇总指标是标准差 `sd(x)` 和四分位距 `IQR()`。
由于您可能已熟悉`sd()`，这里不再解释，但 `IQR()` 可能是新概念——它计算 `quantile(x, 0.75) - quantile(x, 0.25)`，给出包含中间 50% 数据的范围。

我们可以借此揭示 `flights` 数据中的一个小异常。
您可能认为起飞机场和目的地机场之间的距离离散度应该为零，因为机场位置是固定不变的。
但下面的代码揭示了 [EGE](https://en.wikipedia.org/wiki/Eagle_County_Regional_Airport) 机场的数据异常：

```{r}
flights |> 
  group_by(origin, dest) |> 
  summarize(
    distance_sd = IQR(distance), 
    n = n(),
    .groups = "drop"
  ) |> 
  filter(distance_sd > 0)
```

### Distributions

值得记住的是，上述所有汇总统计量都是将分布简化为单个数字的方法。
这意味着它们本质上是归纳性的，如果选择了错误的汇总方式，很容易忽略组间的重要差异。
这就是为什么在确定汇总统计量之前先可视化分布总是一个好主意。

@fig-flights-dist 显示了出发延误的整体分布情况。
该分布极度偏斜，我们必须放大图表才能看到主要数据。
这表明均值不太可能是一个好的汇总指标，我们可能更倾向于使用中位数。

```{r}
#| echo: false
#| label: fig-flights-dist
#| fig-cap: |
#|   （左）完整数据的直方图极度偏斜，难以观察任何细节。（右）将延迟时间限制在两小时内后，可以观察到大多数观测值的分布情况。
#| fig-alt: |
#|   Two histograms of `dep_delay`. On the left, it's very hard to see
#|   any pattern except that there's a very large spike around zero, the
#|   bars rapidly decay in height, and for most of the plot, you can't
#|   see any bars because they are too short to see. On the right,
#|   where we've discarded delays of greater than two hours, we can
#|   see that the spike occurs slightly below zero (i.e. most flights
#|   leave a couple of minutes early), but there's still a very steep
#|   decay after that.
#| fig-asp: 0.5

library(patchwork)

full <- flights |>
  ggplot(aes(x = dep_delay)) + 
  geom_histogram(binwidth = 15, na.rm = TRUE)

delayed120 <- flights |>
  filter(dep_delay < 120) |> 
  ggplot(aes(x = dep_delay)) + 
  geom_histogram(binwidth = 5)

full + delayed120
```

检查子组分布是否与整体分布相似也是个好方法。
在下图中，我们叠加了 365 条 `dep_delay` 的频率多边形（每天一条）。
这些分布似乎遵循共同模式，表明每天使用相同的汇总方法是可行的。

```{r}
#| fig-alt: |
#|   The distribution of `dep_delay` is highly right skewed with a strong
#|   peak slightly less than 0. The 365 frequency polygons are mostly 
#|   overlapping forming a thick black bland.

flights |>
  filter(dep_delay < 120) |> 
  ggplot(aes(x = dep_delay, group = interaction(day, month))) + 
  geom_freqpoly(binwidth = 5, alpha = 1/5)
```

不要害怕探索专门为您正在处理的数据量身定制的自定义汇总方法。
在这种情况下，可能意味着分别汇总提前起飞和延误起飞的航班，或者鉴于数值严重偏斜，您可以尝试对数转换。
最后，不要忘记 @sec-sample-size 中学到的内容：创建数值汇总时，最好包含每个组中的观测数量。

### Positions

最后还有一种对数值向量特别有用、但也适用于其他所有值类型的汇总方法：提取特定位置的值，`first(x)`、`last(x)` 和 `nth(x, n)`。

例如，我们可以查找每天最早和最晚的离港航班：

```{r}
flights |> 
  group_by(year, month, day) |> 
  summarize(
    first_dep = first(dep_time, na_rm = TRUE), 
    fifth_dep = nth(dep_time, 5, na_rm = TRUE),
    last_dep = last(dep_time, na_rm = TRUE)
  )
```

（注：由于 dplyr 函数使用 `_` 分隔函数名和参数名，这些函数使用 `na_rm` 而非 `na.rm`。）

如果您熟悉 `[` 符号（我们将在 @sec-subset-many 中讨论），可能会疑惑是否还需要这些函数。
原因有三：`default` 参数允许在指定位置不存在时提供默认值；`order_by` 参数允许局部覆盖行排序；`na_rm` 参数允许删除缺失值。

按位置提取值与按排名过滤是互补操作。
过滤操作会提供所有变量，每个观测值单独成行：

```{r}
flights |> 
  group_by(year, month, day) |> 
  mutate(r = min_rank(sched_dep_time)) |> 
  filter(r %in% c(1, max(r)))
```

### With `mutate()`

正如其名称所示，汇总函数通常与 `summarize()` 配对使用。
但由于我们在 @sec-recycling 讨论过的回收规则，它们也可以有效地与 `mutate()` 配合使用，特别是在需要进行某种分组标准化时。
例如：

-   `x / sum(x)` 计算占总量的比例。
-   `(x - mean(x)) / sd(x)` 计算 Z-score（标准化为均值为 0、标准差为 1）。
-   `(x - min(x)) / (max(x) - min(x))` 标准化到 \[0, 1\] 范围。
-   `x / first(x)` 基于第一个观测值计算指数。

### Exercises

1.  构思至少五种不同的方法来评估一组航班的典型延误特征。
    `mean()` 在何时有用？
    `median()` 在何时有用？
    何时可能需要使用其他指标？
    应该使用到达延误还是出发延误？
    为什么可能需要使用 `planes` 数据？

2.  哪些目的地在飞行速度上表现出最大差异？

3.  创建图表以进一步探索 EGE 机场的异常情况。
    能否找到机场搬迁位置的证据？
    能否找到其他可能解释这种差异的变量？

## Summary

您已经熟悉许多处理数字的工具，在阅读本章后也了解了如何在 R 中使用它们。
您还学习了一些常用的通用转换方法（虽然不仅限于数值向量），例如排名和偏移量计算。
最后，您实践了多种数值汇总方法，并讨论了若干需要考虑的统计挑战。

接下来两章我们将深入探讨 stringr 包中的字符串处理。
字符串是个庞大的主题，因此将占用两个章节：一章讲解字符串基础，另一章专攻正则表达式。
